# 担保公司的对外担保业务的披露

提问人：学无止境 cui 时间：2018-04-08 20:04:31
请问各位大神，现有一家集团公司，母公司为从事生产经营，对外有担保业务，在或有事项处披露，旗下有一从事融资担保业务的子公司，专门为中小企业向银行贷款提供担保，在合并报告中，子公司的对外担保业务需要在或有事项处披露吗？该担保公司的担保业务特别多，如果要披露该怎么披露？谢谢

回答人：chenyiwei
正常的经营性担保业务无需作为或有事项披露。另外，根据《企业会计准则解释第 4 号》第八条规定： 融资性担保公司应当执行企业会计准则，并按照《企业会计准则--应用指南》有关保险公司财务报表格式规定，结合公司实际情况，编制财务报表并对外披露相关信息，不再执行《担保企业会计核算办法》（财会[2005]17号）。 融资性担保公司发生的担保业务，应当按照《企业会计准则第25 号--原保险合同》、《企业会计准则第 26 号--再保险合同》、《保险合同相关会计处理规定》（财会[2009]15号）等有关保险合同的相关规定进行会计处理。 所以担保公司在正常经营过程中提供的对外担保不属于或有事项的规范范围。